# 未来税款抵减厂房购置金额的处理

提问人：13190142879 时间：2023-04-01 17:23:
陈版主，
您好，现有一个产业园给予一定奖励鼓励企业购置厂房（无土地）的政策，相关会计处理需要请教您的专业意见。
具体情况：
1、某产业园给予企业一项优惠，原价约 2500 万的厂房可以分四年支付，分别为2022-25年分别为30%，20%，20%及30%。当支付的总金额达到总房款的70%时即可以办理产权转移。同时自该协议签署日后，企业即不再向产业园缴纳租金。
2、2022-2025，每年可以根据公司缴纳的增值税+所得税合计的50%抵减当年购房款，企业提供了一版测算并写进了与产业园的购房协议里面。若当年完成80%以上，则生效，若当年完成低于80%，则当年房款不可抵减。企业说明给与的测算金额较为谨慎，预计未来完成的可能性很大。预计总的税款抵减额达到总房款的50%。
3、上述优惠政策已经取得区管委会盖章确认。
问题：
1、该税款缴纳额抵减房款是否属于政府补助？
2、该厂房是否可以 2022 年末确认资产？如是，如何确定其初始确认价值？
初步判断：
1、因为该税款抵减已经明确写进了购房合同，需要完成一定条件才能获得抵减，因此判断不属于政府补助。
2、因为根据企业测算，购买厂房节省的房租金额较大，以及税款测算大概率会完成。因此确认会支付未来三期购房款，取得厂房产权较为确定。因此可以在 2022 年末确认一项资产（而非预付款或其他非流动资产），因为未来税款缴纳以及政府的政策变数仍有不小的可能，因此倾向按照折现值入账该厂房，等到每年实际抵减房款时，确认一项负数资产，按照厂房剩余摊销年限进行摊销。
上述判断是否合理，还请陈版主指正。感谢！

回答人：chenyiwei
该厂房在实际接受移交时确认为固定资产。
该项税款递减属于政府补助，但因为尚不确定最终能否实现（虽然企业声明“给与的测算金额较为谨慎，预计未来完成的可能性很大”），故应在接收厂房时，按协议约定的每年购买价款（不作扣减）的折现值确认固定资产和长期应付款。后续如满足条件，以税款抵减购房款时，将抵减金额从长期应付款转入递延收益，在剩余折旧年限内分摊。

提问人：13190142879 时间：2023-04-06 10:39:
感谢陈版主的回复。想跟您确认下，“实际接受移交时”是否为非产权获取日而是 2022 年的实际开始使用日？

回答人：chenyiwei
是，以实际获得使用权为准。